臺灣板橋地方法院刑事判決　　　　　　　99年度金訴字第3 號
公　訴　人　臺灣板橋地方法院檢察署檢察官
被　　　告　許乃偉
　　　　　　簡紘育
共　　　同
選任辯護人　游鉦添律師
　　　　　　李大偉律師
上列被告因違反銀行法案件，經檢察官提起公訴（98年度偵字第
14075 號）及移送併辦（99年度偵字22429 號），本院判決如下
：
    主  文
許乃偉共同違反除法律另有規定者外，非銀行不得辦理國內外匯
兌業務之規定，處有期徒刑壹年拾月，緩刑伍年，緩刑期間付保
護管束，並應向檢察官指定之政府機關、政府機構、行政法人、
社區或其他符合公益目的之機構或團體提供貳佰小時之義務勞務
，並應向公庫支付新臺幣貳拾萬元。扣案如附表四所示之物沒收
之。犯罪所得新臺幣肆拾柒萬壹仟肆佰拾陸元應與簡紘育連帶
沒收之，如全部或一部不能沒收時，以其與簡紘育之財產連帶抵
償之。
簡紘育共同違反除法律另有規定者外，非銀行不得辦理國內外匯
兌業務之規定，處有期徒刑壹年捌月，緩刑伍年，緩刑期間付保
護管束，並應向檢察官指定之政府機關、政府機構、行政法人、
社區或其他符合公益目的之機構或團體提供壹佰捌拾小時之義務
勞務，並應向公庫支付新臺幣拾萬元。扣案如附表四所示之物沒
收之。犯罪所得新臺幣肆拾柒萬壹仟肆佰拾陸元應與許乃偉連
帶沒收之，如全部或一部不能沒收時，以其與許乃偉之財產連帶
抵償之。
    事  實
一、許乃偉、簡紘育均明知非銀行業者，除法律另有規定外，不
    得辦理國內外匯兌業務，竟共同基於辦理臺灣地區與大陸地
    區匯兌業務之犯意，自民國97年10月23日（起訴書誤載為97
    年11月間）起至98年5 月14日止之期間，擅自經營國內外通
    匯業務，在大陸地區及臺灣地區接受不特定客戶委託匯款至
    所指定臺灣地區及大陸地區之人或金融機構帳戶。其經營方
    式為：（一）大陸地區匯款至臺灣地區：係由許乃偉聯絡大
    陸地區有匯款至臺灣地區需要之客戶，經客戶將人民幣以現
    金交付或匯入許乃偉指定帳戶，確定匯款金額後，即撥打電
    話或以簡訊方式聯絡人在臺灣之簡紘育所有使用之門號0000
    000000號行動電話，由簡紘育依其指示之金額，分別經由如
    附表一所示，許乃偉向上海商業儲蓄銀行（下稱上海銀行）
    板橋分行所申請帳號00000000000000號帳戶、簡紘育向上海
    銀行板橋分行所申請帳號00000000000000號帳戶，及不知情
    之黃嘉惠向上海銀行板橋分行所申請帳號00000000000000號
    帳戶、不知情之潘志雄向上海銀行板橋分行所申請帳號0000
    0000000000號帳戶，向永豐銀行板橋分行所申請帳號000000
    00000000號帳戶、不知情之林美賜向上海銀行板橋分行所申
    請帳號00000000000000號帳戶、不知情之黃梁梅向上海銀行
    板橋分行所申請帳號00000000000000號帳戶、不知情之許春
    傳向永豐銀行板新分行所申請帳號00000000000000號帳戶等
    共8 個帳戶，匯款至客戶指定之帳戶（各帳戶因匯兌所匯出
    各筆之匯款日期、金額，詳如附表二所示各帳戶明細），從
    中賺取每筆匯款金額千分之2 之手續費，以此方式共匯兌新
    臺幣（下同）116,237,036 元（各帳戶匯兌之總金額詳如附
    表一借方金額所示）。（二）臺灣地區匯款至大陸地區：係
    由許乃偉聯絡臺灣地區有匯款至大陸地區需要之客戶，確定
    匯款金額後，即要求客戶將款項先行匯入上開許乃偉、簡紘
    育、黃嘉惠、潘志雄、林美賜、黃梁梅申辦之上海銀行板橋
    分行帳戶及潘志雄、許春傳向永豐銀行板新分行申辦之帳戶
    等共8 個帳戶（各帳戶因匯兌所匯入各筆之匯款日期、金額
    ，詳如附表三所示各帳戶明細），待許乃偉自行查詢或與人
    在臺灣之簡紘育確定匯款金額後，再依客戶指示於大陸地區
    支付款項予大陸地區之人或匯款至指定帳戶內，從中賺取每
    筆匯款金額千分之2 之手續費，以此方式共匯兌119,480,79
    5 元（起訴書、補充理由書誤載為117,965,995 元，應予更
    正，各帳戶匯兌之總金額詳如附表一貸方金額所示）。許乃
    偉僱請簡紘育以上揭方式經營臺灣地區與大陸地區匯兌業務
    ，許乃偉因而至少取得471,436 元手續費之不法利益，並按
    月給付30,000元予簡紘育做為報酬，由簡紘育自行由上揭帳
    戶中提領。嗣警方於調查其他詐欺案件時，發現有款項匯入
    上開許乃偉及黃梁梅之帳戶內，始循線查獲上情，並扣得簡
    紘育所有使用之門號0000000000號行動電話（含SIM 卡1 張
    ）1 支。
二、案經臺北巿政府警察局移送臺灣板橋地方法院檢察署檢察官
    偵查起訴並移送併辦。
    理  由
一、按被告以外之人於審判外之言詞或書面陳述，除法律有規定
    者外，不得作為證據，刑事訴訟法第159 條第1 項固有明定
    。惟被告以外之人於審判外之陳述，雖不符同法第159 條之
    1 至之4 規定，但經當事人於審判程序同意作為證據，法院
    審酌該言詞陳述或書面作成時之情況，認為適當者，亦得為
    證據，且當事人、辯護人於法院調查證據時，知有第159 條
    第1 項不得為證據之情形，而未於言詞辯論終結前聲明異議
    者，視為有前項之同意，此亦據刑事訴訟法第159 條之5 規
    定甚明。查，本案判決所引用之被告以外之人於審判外之陳
    述，被告許乃偉、簡紘育及選任辯護人於本院準備程序中，
    已分別表示對證據能力沒有意見或對證據能力全部不爭執等
    情明確（見本院卷第45背面、156 頁），迄本院言詞辯論終
    結前，復未對該等證據之證據能力聲明異議，本院審酌該等
    證據之取得，並無違法不當或證明力明顯過低之瑕疵，亦認
    以之作為證據，要屬適當。是以依刑事訴訟法第159 條之5
    之規定，本案判決所引用之被告以外之人於審判外之陳述，
    均有證據能力，合先敘明。
二、上揭犯罪事實業經被告許乃偉、簡紘育於本院準備程序及審
    理時均坦承不諱（見本院卷第156 、183 背面頁），並互核
    相符。另有被告許乃偉上海銀行板橋分行所申請帳號000000
    00000000號帳戶交易明細、被告簡紘育上海銀行板橋分行帳
    號00000000000000號帳戶交易明細、黃嘉惠上海銀行板橋分
    行帳號00000000000000號帳戶交易明細、潘志雄上海銀行板
    橋分行帳號00000000000000號帳戶及永豐銀行板橋分行帳號
    00000000000000號帳戶存摺封面及內頁影本（交易明細）、
    林美賜上海銀行板橋分行帳號00000000000000號帳戶交易明
    細、黃梁梅上海銀行板橋分行帳號00000000000000號帳戶交
    易明細、許春傳永豐銀行板新分行所申請帳號000000000000
    00號帳戶存摺封面及內頁影本（交易明細）各1 件（見98年
    度偵字第14075 號卷第101-138 、147-158 、190-199 、17
    1 -189、284-293 、159-170 、140-146 、294-297 頁）在
    卷足憑。復有簡紘育等人之銀行存摺、印章及匯款單照片12
    張、被告簡紘育所使用行動電話之簡訊照片91張、上海銀行
    取款憑條、存款憑條、匯出匯款申請書，永豐銀行匯款委託
    書等資料扣案可稽，足認上揭被告許乃偉、簡紘育於本院審
    理時之自白應與事實相符，而值採信。是本件事證明確，被
    告許乃偉、簡紘育二人犯行，均堪認定。
三、論罪科刑
（一）按銀行法第125 條第1 項前段規定：「違反第二十九條第
      一項規定者，處…。」，又同法第29條第1 項則規定：「
      除法律另有規定者外，非銀行不得經營收受存款、受託經
      理信託資金、公眾財產或辦理國內外匯兌業務。」。所謂
      「匯兌業務」，係指行為人不經由現金之輸送，而藉與在
      他地之分支機構或特定人間之資金清算，經常為其客戶辦
      理異地間款項之收付，以清理客戶與第三人間債權債務關
      係或完成資金轉移之行為（最高法院92年度臺上字第1934
      號判決意旨參照）。而「國內外匯兌」則係謂銀行利用與
      國內異地或國際間同業相互劃撥款項之方式，如電匯、信
      匯、票匯等，以便利顧客國內異地或國際間交付款項之行
      為，代替現金輸送，了結國際間財政上、金融上及商務上
      所發生之債權債務，收取匯費，並可得無息資金運用之一
      種銀行業務而言。是凡從事異地間寄款、領款之行為，無
      論是否賺有匯差，亦不論於國內或國外為此行為，均符合
      銀行法第29條第1 項之「匯兌業務」規定。再者，資金款
      項皆得為匯兌業務之客體，本無法定貨幣或外國貨幣等之
      限制，而人民幣為中國大陸地區內部所定之具流通性貨幣
      ，則人民幣係屬資金、款項，並無疑義。本件有需求之人
      先在大陸地區匯入或交付相當數額人民幣，被告並於臺灣
      地區匯入相當數額之新臺幣至該人指定之臺灣地區銀行帳
      戶；或先在臺灣地區匯入相當數額新臺幣至被告指定之帳
      戶，被告並於大陸地區匯入或交付相當數額之人民幣，以
      此兌換之方式，為不特定之人完成資金之移轉，即具有將
      款項由甲地匯往乙地之功能，屬於辦理匯兌業務之範圍，
      應受銀行法第29條第1 項規定之規範。核被告許乃偉、簡
      紘育所為，均係違反銀行法第29條第1 項之規定，應依同
      法第125 條第1 項規定處斷。
（二）被告許乃偉、簡紘育上開違反銀行法第29條第1 項犯行間
      ，均有犯意聯絡及行為分擔，均為共同正犯。
（三）又按刑事法若干犯罪行為態樣，本質上原具有反覆、延續
      實行之特徵，立法時既予特別歸類，定為犯罪構成要件之
      行為要素，則行為人基於概括之犯意，在密切接近之一定
      時、地持續實行之複次行為，倘依社會通念，於客觀上認
      為符合一個反覆、延續性之行為觀念者，於刑法評價上，
      即應僅成立一罪，俾免有重複評價、刑度超過罪責與不法
      內涵之疑慮；學理上所稱「集合犯」之職業性、營業性或
      收集性等具有重複特質之犯罪均屬之，例如經營、從事業
      務、收集、販賣、製造、散布等行為概念者是（最高法院
      95年度臺上字第1079號判決意旨參照）。查銀行法第29條
      第一項規定所稱「經營」、「辦理」，本質上即屬持續實
      行之複次行為，具備反覆、延續之行為特徵，應評價為包
      括一罪之集合犯，是被告許乃偉、簡紘育上開違反銀行法
      第29條第1 項各次犯行，均應論以一罪。
（四）原起訴書所載附表（即99年3 月10日補充理由書所附附表
      ，見本院卷第24-34 頁）所示8 帳戶之交易資料，為各該
      帳戶之貸方金額，於銀行業者之含意即為匯入之意，即客
      戶應被告等通知，在臺灣地區將新臺幣匯入該等指定帳戶
      ，而在大陸地區交付或匯出相當之人民幣之匯兌型態，是
      該等附表所示交易並非起訴書犯罪事實欄所載被告自大陸
      地區匯款至臺灣地區之交易型態，此部分容有誤會，並經
      公訴人於99年8 月3 日以補充理由書加以更正。又原起訴
      書雖未敘及被告等所為自臺灣地區匯款至大陸地區之交易
      型態，惟該部分犯罪事實為被告等經營匯兌業務行為之一
      部，與起訴之犯罪事實應有包括一罪之關係，為起訴效力
      所及，且經公訴人於99年8 月3 日以補充理由書加以補充
      ，本院自得併予審究。又就被告許乃偉經檢察官移送併辦
      部分，與本案被告許乃偉經起訴部分，係屬事實上同一，
      為起訴效力所及，本院亦得併予審究。
（五）又按銀行法第125 條之法定刑為：「三年以上十年以下有
      期徒刑，得併科新臺幣一千萬元以上二億元以下之罰金」
      ，考其立法緣由及意旨之所以加重該條之法定刑，乃鑑於
      投資公司以高利吸引民眾收取社會大眾游資，往往造成社
      會大眾財產上之損害，並損害國家正常之經濟及資金活動
      ，因而設此重罰之目的，在於杜絕銀行法第29條所稱之非
      銀行不得經營「收受存款」或「受託經理信託資金」，至
      於辦理「國內外匯兌業務」，雖亦同為該條所規範，然非
      銀行辦理國內外匯兌，係違反政府匯兌管制之禁令，影響
      正常之金融秩序及政府對於資金之管制，對於一般社會大
      眾之財產未造成直接危害，因之「國內外匯兌業務」與「
      收受存款」、「受託經理信託資金」固同列為銀行法第12
      5 條所應處罰之行為，然其不法內涵、侵害法益之範圍及
      大小則非可同一視之。而本案被告等非法辦理匯兌約7 個
      多月，時間非長，並未引起重大金融問題或嚴重影響國計
      民生，僅為牟取私利，乘民間對地下匯兌管道具有需求之
      機會，違反銀行法之規定代客辦理匯兌，致觸犯銀行法第
      12 5條第1 項之3 年以上10年以下之重罪，顯屬法重情輕
      ，衡情顯可憫恕，爰均依刑法第59條之規定，酌予減輕其
      刑。
（六）爰審酌被告許乃偉、簡紘育素行尚佳，2 人明知非銀行不
      得辦理國內外匯兌業務，竟貪圖匯差及手續費等小利，由
      被告許乃偉經營並雇用被告簡紘育共同為上開犯行，危及
      金融秩序，惟被告2 人於本院審理中均坦白認罪，深具悔
      意，態度良好等一切情狀，分別量處如主文所示之刑，以
      資懲儆。
（七）又查被告許乃偉、簡紘育前均未曾受有期徒刑以上刑之宣
      告，有臺灣高等法院被告前案紀錄表2 件在卷可稽，渠等
      因一時失慮致罹刑典，信被告2 人經此偵審程序及論罪科
      刑之教訓後，當知所警惕而無再犯之虞，本院因認被告2
      人所宣告之刑，均以暫不執行為適當，爰均併予宣告緩刑
      5 年，以啟自新，並依刑法第74條第2 項第5 款、第4款
      規定，被告許乃偉、簡紘育並應向檢察官指定之政府機關
      、政府機構、行政法人、社區或其他符合公益目的之機構
      或團體各提供200 小時、180 小時之義務勞務，被告許乃
      偉、簡紘育並各自應向公庫支付200,000 元、100,000 元
      ，同時依刑法第93條第1 項第2 款規定，均諭知於緩刑期
      間付保護管束。
（八）如附表四所示之NOKIA 牌行動電話（含門號0000000000號
      SIM 卡1 張）1 支為被告簡紘育所有，並用以與被告許乃
      偉聯繫確認匯兌金額及客戶資料使用等情，業據被告簡紘
      育所供明（見98年度偵字第14075 號卷第29頁、本院卷第
      180 頁），為供被告2 人共犯本件犯罪所用之物，爰均依
      刑法第38條第1 項第2 款之規定，宣告沒收。至於扣案簡
      紘育所有上海銀行板橋分行所申請帳號00000000000000號
      帳戶之存簿及署名簡紘育印章均為被告簡紘育所有，而帳
      戶亦供本件兩岸地下匯兌所使用，惟該存簿、印章僅為表
      彰該帳戶所有人使用該帳戶之憑證，被告簡紘育本即得合
      法使用該帳戶，故不予宣告沒收。又被告許乃偉所有上揭
      上海銀行板橋分行帳戶之存簿及印鑑章，亦因同一理由不
      予宣告沒收。至於扣案林美賜上海銀行板橋分行帳號0000
      0000000000號帳戶、黃嘉惠上海銀行板橋分行帳號000000
      00000000號帳戶、潘志雄上海銀行板橋分行帳號00000000
      000000號帳戶、許春傳向永豐銀行板新分行所申請帳號00
      000000000000號、潘志雄永豐銀行板橋分行所申請帳號00
      000000000000號帳戶之存摺共5 本及印章5 顆及黃梁梅之
      印章1 顆，非屬被告2 人所有，且該存簿、印章僅為表彰
      該帳戶所有人使用該帳戶之憑證，故不予宣告沒收。另扣
      案永豐銀行板新分行匯款單（15張）、國泰世華商業銀行
      存款存根（2 張）、上海銀行匯款單（5 張）、上海銀行
      取款條6 張影本（2 張）；及彰化銀行存款憑條、中國信
      託存款單、臺北富邦銀行存款送款單、上海銀行國際金融
      匯出匯款暨收款手續費證明書、國泰世華商業銀行匯款條
      各1 張，僅為各該銀行往來之收據憑證，並非被告2 人供
      本件兩岸地下匯兌行為直接所用或所得之物，故不予宣告
      沒收。而扣案現金3,926,600 元，實乃本案經員警查獲後
      ，由被告簡紘育至上海銀行從上揭黃嘉惠、林美賜、潘志
      雄、簡紘育等帳戶中所提領而出等情，有上海銀行取款條
      影本6 張在卷可稽（見98年度偵字第14075 號卷第72、73
      頁，本院卷第180 頁），並無法認定係被告2 人所有且供
      本案犯罪所得之物，故不予宣告沒收。
（九）又查被告許乃偉、簡紘育所從事兩岸匯兌業務，係以匯款
      金額千分之2 方式收取手續費，業據被告許乃偉於偵查中
      所供明（見98年度偵字第14075 號卷第310 頁），是上開
      經營期間總共匯兌金額235,717,831 元（116,237,036 ＋
      119,480,795 ），以千分之2 計算，合計獲利約471,436
      元（元以下四捨五入），雖起訴書記載被告等獲有匯差之
      利益，惟並無法認定匯差利益之數額，爰依罪疑唯輕之法
      理，以最有利於被告2 人之方式計算，認定被告許乃偉、
      簡紘育本件辦理兩岸匯兌業務之犯罪所得為471,436 元，
      應依銀行法第136 條之1 之規定，諭知連帶沒收，如全部
      或一部不能沒收時，以渠等財產連帶抵償之。
據上論斷，應依刑事訴訟法第299 條第1 項前段，銀行法第125
條第1 項、第29條第1 項、第136 條之1 ，刑法第11條前段、第
28條、第59條、第74條第1 項第1 款、第2 項第4 款、第5 款、
第93條第1 項第2款、第38條第1 項第2 款，判決如主文。
本案經檢察官洪松標到庭執行職務。
中    華    民    國    100    年     4    月    1    日
                  刑事第二十一庭  審判長法  官  劉元斐
                                        法  官  李俊彥
                                        法  官  方鴻愷
以上正本證明與原本無異。
如不服本判決，應於收受送達後十日內向本院提出上訴書狀，其
未敘述上訴之理由者並得於提起上訴後十日內向本院補提理由書
（均須按他造當事人之人數附繕本）。
                                        書記官  江怡萱
中    華    民    國   100    年    4     月    14    日
附錄：本案論罪科刑法條全文
銀行法第125條：
違反第29條第1 項規定者，處3 年以上10年以下有期徒刑，得併
科新臺幣1 億元以下罰金。
經營銀行間資金移轉帳務清算之金融資訊服務事業，未經主管機
關許可，而擅自營業者，依前項規定處罰。
法人犯前二項之罪者，處罰其行為負責人。
附表一（被告經營兩岸匯兌所使用各帳戶匯入匯出總金額一覽表
       ）
┌──┬───────────┬───────┬───────┐
│編號│       帳 戶          │借方金額（指在│貸方金額（指在│
│    │                      │臺灣地區匯出即│臺灣地區匯入即│
│    │                      │交付新臺幣之總│收受新臺幣之總│
│    │                      │金額）        │金額）        │
├──┼───────────┼───────┼───────┤
│ 1. │許乃偉－上海銀行帳號  │  14,561,448元│  17,083,045元│
│    │00000000000000        │              │（99年3 月12日│
│    │                      │              │補充理由書附表│
│    │                      │              │誤載為15,481,0│
│    │                      │              │45）          │
├──┼───────────┼───────┼───────┤
│ 2. │林美賜－上海銀行帳號  │  23,500,345元│  23,533,108元│
│    │00000000000000        │              │（99年3 月12日│
│    │                      │              │補充理由書附表│
│    │                      │              │誤載為23,523,1│
│    │                      │              │08元）        │
├──┼───────────┼───────┼───────┤
│ 3. │黃嘉惠－上海銀行帳號  │  10,661,000元│  10,750,154元│
│    │00000000000000        │              │              │
├──┼───────────┼───────┼───────┤
│ 4. │黃梁梅－上海銀行帳號  │  12,034,298元│  12,109,715元│
│    │00000000000000        │              │              │
├──┼───────────┼───────┼───────┤
│ 5. │簡紘育－上海銀行帳號  │  18,234,499元│  18,609,717元│
│    │00000000000000        │              │（99年3 月12日│
│    │                      │              │補充理由書附表│
│    │                      │              │誤載為18,706,9│
│    │                      │              │17 元）       │
├──┼───────────┼───────┼───────┤
│ 6. │潘志雄－上海銀行帳號  │  18,834,516元│  18,943,267元│
│    │00000000000000        │              │              │
├──┼───────────┼───────┼───────┤
│ 7. │許春傳－永豐銀行帳號  │   4,114,700元│   4,112,938元│
│    │00000000000000        │              │              │
├──┼───────────┼───────┼───────┤
│ 8. │潘志雄－永豐銀行帳號  │  14,296,230元│  14,338,851元│
│    │00000000000000        │              │              │
├──┴───────────┼───────┼───────┤
│      總 計                 │ 116,237,036元│ 119,480,795元│
└──────────────┴───────┴───────┘
附表二
（甲）許乃偉上海銀行帳號00000000000000，自97年10月23日至
      98年2 月27日止之明細資料
┌──┬──────┬──────┐
│編號│ 交易日期   │借方金額（指│
│    │            │在臺灣地區匯│
│    │            │出即交付新臺│
│    │            │幣之金額）  │
├──┼──────┼──────┤
│ 1. │97年11月4 日│   474,000元│
├──┼──────┼──────┤
│ 2. │97年11月5 日│    45,000元│
├──┼──────┼──────┤
│ 3. │97年11月5 日│    11,750元│
├──┼──────┼──────┤
│ 4. │97年11月13日│    47,800元│
├──┼──────┼──────┤
│ 5. │97年11月17日│    50,000元│
├──┼──────┼──────┤
│ 6. │97年12月1 日│    50,000元│
├──┼──────┼──────┤
│ 7. │97年12月2 日│    72,300元│
├──┼──────┼──────┤
│ 8. │97年12月2 日│    20,000元│
├──┼──────┼──────┤
│ 9. │97年12月3 日│    31,453元│
├──┼──────┼──────┤
│ 10.│97年12月5 日│    53,130元│
├──┼──────┼──────┤
│ 11.│97年12月5 日│    36,940元│
├──┼──────┼──────┤
│ 12.│97年12月8 日│    73,810元│
├──┼──────┼──────┤
│ 13.│98年1 月5 日│   635,000元│
├──┼──────┼──────┤
│ 14.│98年1 月5 日│   337,500元│
├──┼──────┼──────┤
│ 15.│98年1 月5 日│   500,000元│
├──┼──────┼──────┤
│ 16.│98年1 月7 日│   431,200元│
├──┼──────┼──────┤
│ 17.│98年1 月12日│    48,000元│
├──┼──────┼──────┤
│ 18.│98年1 月14日│   590,000元│
├──┼──────┼──────┤
│ 19.│98年1 月14日│   480,000元│
├──┼──────┼──────┤
│ 20.│98年1 月15日│   383,200元│
├──┼──────┼──────┤
│ 21.│98年1 月20日│   482,000元│
├──┼──────┼──────┤
│ 22.│98年1 月21日│   500,000元│
├──┼──────┼──────┤
│ 23.│98年2 月6 日│ 1,723,558元│
├──┼──────┼──────┤
│ 24.│98年2 月6 日│   300,000元│
├──┼──────┼──────┤
│ 25.│98年2 月11日│   280,000元│
├──┼──────┼──────┤
│ 26.│98年2 月11日│   370,000元│
├──┼──────┼──────┤
│ 27.│98年2 月11日│    96,800元│
├──┼──────┼──────┤
│ 28.│98年2 月12日│   396,000元│
├──┼──────┼──────┤
│ 29.│98年2 月12日│   288,000元│
├──┼──────┼──────┤
│ 30.│98年2 月13日│    94,395元│
├──┼──────┼──────┤
│ 31.│98年2 月13日│    24,400元│
├──┼──────┼──────┤
│ 32.│98年2 月16日│   300,000元│
├──┼──────┼──────┤
│ 33.│98年2 月16日│   247,250元│
├──┼──────┼──────┤
│ 34.│98年2 月17日│   350,000元│
├──┼──────┼──────┤
│ 35.│98年2 月17日│   313,500元│
├──┼──────┼──────┤
│ 36.│98年2 月18日│   200,000元│
├──┼──────┼──────┤
│ 37.│98年2 月18日│   282,000元│
├──┼──────┼──────┤
│ 38.│98年2 月19日│   140,000元│
├──┼──────┼──────┤
│ 39.│98年2 月19日│    60,000元│
├──┼──────┼──────┤
│ 40.│98年2 月20日│   148,500元│
├──┼──────┼──────┤
│ 41.│98年2 月20日│   390,000元│
├──┼──────┼──────┤
│ 42.│98年2 月20日│   100,000元│
├──┼──────┼──────┤
│ 43.│98年2 月23日│   500,000元│
├──┼──────┼──────┤
│ 44.│98年2 月23日│   400,000元│
├──┼──────┼──────┤
│ 45.│98年2 月23日│   250,000元│
├──┼──────┼──────┤
│ 46.│年2 月24日  │   400,000元│
├──┼──────┼──────┤
│ 47.│98年2 月25日│   498,000元│
├──┼──────┼──────┤
│ 48.│98年2 月26日│    53,962元│
├──┼──────┼──────┤
│ 49.│98年2 月26日│   500,000元│
├──┼──────┼──────┤
│ 50.│98年2 月27日│   502,000元│
├──┼──────┼──────┤
│      小計        │14,561,448元│
└─────────┴──────┘
（乙）林美賜上海銀行帳號00000000000000，自98年1 月6 日至
      98年4 月15日止之明細資料
┌──┬──────┬──────┐
│編號│  交易日期  │  借方金額  │
├──┼──────┼──────┤
│ 1. │98年1 月6 日│   300,000元│
├──┼──────┼──────┤
│ 2. │98年1 月7 日│   750,000元│
├──┼──────┼──────┤
│ 3. │98年1 月9 日│   490,000元│
├──┼──────┼──────┤
│ 4. │98年1 月13日│   565,385元│
├──┼──────┼──────┤
│ 5. │98年1 月14日│ 1,252,000元│
├──┼──────┼──────┤
│ 6. │98年1 月14日│   867,600元│
├──┼──────┼──────┤
│ 7. │98年1 月19日│ 1,100,000元│
├──┼──────┼──────┤
│ 8. │98年1 月20日│   600,000元│
├──┼──────┼──────┤
│ 9. │98年1 月21日│ 1,940,000元│
├──┼──────┼──────┤
│ 10.│98年2 月5 日│   970,000元│
├──┼──────┼──────┤
│ 11.│98年2 月9 日│    48,700元│
├──┼──────┼──────┤
│ 12.│98年2 月9 日│ 1,964,000元│
├──┼──────┼──────┤
│ 13.│98年2 月9 日│    67,300元│
├──┼──────┼──────┤
│ 14.│98年2 月9 日│   631,800元│
├──┼──────┼──────┤
│ 15.│98年2 月10日│   850,000元│
├──┼──────┼──────┤
│ 16.│98年2 月10日│   300,000元│
├──┼──────┼──────┤
│ 17.│98年2 月13日│   290,000元│
├──┼──────┼──────┤
│ 18.│98年2 月13日│ 1,000,000元│
├──┼──────┼──────┤
│ 19.│98年2 月18日│   380,000元│
├──┼──────┼──────┤
│ 20.│98年2 月25日│   950,000元│
├──┼──────┼──────┤
│ 21.│98年2 月26日│   650,000元│
├──┼──────┼──────┤
│ 22.│98年3 月2 日│   600,000元│
├──┼──────┼──────┤
│ 23.│98年3 月3 日│   700,000元│
├──┼──────┼──────┤
│ 24.│98年3 月10日│   500,000元│
├──┼──────┼──────┤
│ 25.│98年3 月10日│   250,000元│
├──┼──────┼──────┤
│ 26.│98年3 月13日│ 1,400,000元│
├──┼──────┼──────┤
│ 27.│98年3 月16日│    85,000元│
├──┼──────┼──────┤
│ 28.│98年3 月16日│   600,000元│
├──┼──────┼──────┤
│ 29.│98年3 月17日│   450,000元│
├──┼──────┼──────┤
│ 30.│98年3 月19日│   490,000元│
├──┼──────┼──────┤
│ 31.│98年3 月19日│   176,760元│
├──┼──────┼──────┤
│ 32.│98年3 月23日│   490,000元│
├──┼──────┼──────┤
│ 33.│98年3 月24日│   780,000元│
├──┼──────┼──────┤
│ 34.│98年3 月30日│   667,000元│
├──┼──────┼──────┤
│ 35.│98年4 月2 日│   194,800元│
├──┼──────┼──────┤
│ 36.│ 98年4月15日│   150,000元│
├──┴──────┼──────┤
│      小計        │23,500,345元│
└─────────┴──────┘
（丙）黃嘉惠上海銀行帳號00000000000000，自98年1 月5 日至
      98年4 月21日止之明細資料
┌──┬──────┬──────┐
│編號│  交易日期  │  借方金額  │
├──┼──────┼──────┤
│ 1. │98年1 月5 日│   850,000元│
├──┼──────┼──────┤
│ 2. │98年1 月7 日│   500,000元│
├──┼──────┼──────┤
│ 3. │98年1 月9 日│   962,000元│
├──┼──────┼──────┤
│ 4. │98年1 月9 日│ 1,060,000元│
├──┼──────┼──────┤
│ 5. │98年1 月14日│   478,000元│
├──┼──────┼──────┤
│ 6. │98年1 月15日│   478,000元│
├──┼──────┼──────┤
│ 7. │98年1 月16日│   143,400元│
├──┼──────┼──────┤
│ 8. │98年2 月16日│   244,000元│
├──┼──────┼──────┤
│ 9. │98年2 月19日│   497,000元│
├──┼──────┼──────┤
│ 10.│98年2 月25日│   440,000元│
├──┼──────┼──────┤
│ 11.│98年2 月27日│   198,000元│
├──┼──────┼──────┤
│ 12.│98年3 月2 日│   650,000元│
├──┼──────┼──────┤
│ 13.│98年3 月2 日│   480,000元│
├──┼──────┼──────┤
│ 14.│98年3 月4 日│   400,000元│
├──┼──────┼──────┤
│ 15.│98年3 月12日│   500,000元│
├──┼──────┼──────┤
│ 16.│98年3 月13日│   396,800元│
├──┼──────┼──────┤
│ 17.│98年3 月16日│   300,000元│
├──┼──────┼──────┤
│ 18.│98年3 月17日│   485,000元│
├──┼──────┼──────┤
│ 19.│98年3 月17日│   350,000元│
├──┼──────┼──────┤
│ 20.│98年3 月20日│    48,800元│
├──┼──────┼──────┤
│ 21.│98年3 月27日│   700,000元│
├──┼──────┼──────┤
│ 22.│98年3 月31日│   500,000元│
├──┴──────┼──────┤
│      小計        │10,661,000元│
└─────────┴──────┘
（丁）黃梁梅上海銀行帳號00000000000000，自98年1 月5 日至
      98年3 月2 日止之明細資料
┌──┬──────┬──────┐
│編號│  交易日期  │  借方金額  │
├──┼──────┼──────┤
│ 1. │98年1 月7 日│   600,000元│
├──┼──────┼──────┤
│ 2. │98年1 月7 日│   600,000元│
├──┼──────┼──────┤
│ 3. │98年1 月13日│   700,000元│
├──┼──────┼──────┤
│ 4. │98年1 月14日│   800,000元│
├──┼──────┼──────┤
│ 5. │98年1 月15日│ 1,000,000元│
├──┼──────┼──────┤
│ 6. │98年1 月16日│   191,958元│
├──┼──────┼──────┤
│ 7. │98年1 月16日│   300,000元│
├──┼──────┼──────┤
│ 8. │98年1 月19日│    52,480元│
├──┼──────┼──────┤
│ 9. │98年1 月20日│   484,000元│
├──┼──────┼──────┤
│ 10.│98年1 月20日│   242,500元│
├──┼──────┼──────┤
│ 11.│98年1 月20日│   386,400元│
├──┼──────┼──────┤
│ 12.│98年1 月20日│    48,400元│
├──┼──────┼──────┤
│ 13.│98年1 月20日│    48,300元│
├──┼──────┼──────┤
│ 14.│98年1 月21日│   454,000元│
├──┼──────┼──────┤
│ 15.│98年1 月21日│   437,560元│
├──┼──────┼──────┤
│ 16.│98年1 月22日│   401,000元│
├──┼──────┼──────┤
│ 17.│98年1 月22日│   891,000元│
├──┼──────┼──────┤
│ 18.│98年1 月22日│   790,000元│
├──┼──────┼──────┤
│ 19.│98年1 月22日│   800,000元│
├──┼──────┼──────┤
│ 20.│98年2 月10日│   523,200元│
├──┼──────┼──────┤
│ 21.│98年2 月13日│   345,000元│
├──┼──────┼──────┤
│ 22.│98年2 月16日│   455,400元│
├──┼──────┼──────┤
│ 23.│98年2 月17日│   409,100元│
├──┼──────┼──────┤
│ 24.│98年2 月17日│   473,000元│
├──┼──────┼──────┤
│ 25.│98年2 月18日│    31,400元│
├──┼──────┼──────┤
│ 26.│98年2 月27日│    49,600元│
├──┼──────┼──────┤
│ 27.│98年2 月27日│   470,000元│
├──┼──────┼──────┤
│ 28.│98年3 月2 日│    50,000元│
├──┴──────┼──────┤
│      小計        │12,034,298元│
└─────────┴──────┘
（戊）簡紘育上海銀行帳號00000000000000，自98年1 月6 日至
      98年4 月8 日止之明細資料
┌──┬──────┬───────┐
│編號│  交易日期  │  借方金額    │
├──┼──────┼───────┤
│ 1. │98年1 月6 日│      85,520元│
├──┼──────┼───────┤
│ 2. │98年1 月14日│     845,000元│
├──┼──────┼───────┤
│ 3. │98年1 月16日│   1,006,765元│
├──┼──────┼───────┤
│ 4. │98年1 月20日│     436,050元│
├──┼──────┼───────┤
│ 5. │98年1 月21日│     570,000元│
├──┼──────┼───────┤
│ 6. │98年1 月21日│     680,000元│
├──┼──────┼───────┤
│ 7. │98年1 月21日│     486,000元│
├──┼──────┼───────┤
│ 8. │98年2 月5 日│     145,800元│
├──┼──────┼───────┤
│ 9. │98年2 月9 日│     194,000元│
├──┼──────┼───────┤
│ 10.│98年2 月9 日│     406,000元│
├──┼──────┼───────┤
│ 11.│98年2 月9 日│   2,200,000元│
├──┼──────┼───────┤
│ 12.│98年2 月12日│     433,320元│
├──┼──────┼───────┤
│ 13.│98年2 月13日│     221,400元│
├──┼──────┼───────┤
│ 14.│98年2 月16日│     259,200元│
├──┼──────┼───────┤
│ 15.│98年2 月17日│     534,360元│
├──┼──────┼───────┤
│ 16.│98年2 月18日│     996,000元│
├──┼──────┼───────┤
│ 17.│98年2 月25日│     960,000元│
├──┼──────┼───────┤
│ 18.│98年2 月26日│     500,000元│
├──┼──────┼───────┤
│ 19.│98年2 月26日│   1,000,000元│
├──┼──────┼───────┤
│ 20.│98年2 月26日│     600,000元│
├──┼──────┼───────┤
│ 21.│98年2 月27日│     978,000元│
├──┼──────┼───────┤
│ 22.│98年3 月2日 │     600,000元│
├──┼──────┼───────┤
│ 23.│98年3 月6日 │     490,000元│
├──┼──────┼───────┤
│ 24.│98年3 月16日│     496,000元│
├──┼──────┼───────┤
│ 25.│98年3 月17日│     490,000元│
├──┼──────┼───────┤
│ 26.│98年3 月19日│      30,000元│
├──┼──────┼───────┤
│ 27.│98年3 月23日│     480,000元│
├──┼──────┼───────┤
│ 28.│98年3 月23日│     285,000元│
├──┼──────┼───────┤
│ 29.│98年3 月27日│     726,084元│
├──┼──────┼───────┤
│ 30.│98年4 月3日 │     800,000元│
├──┼──────┼───────┤
│ 31.│98年4 月8日 │     300,000元│
├──┴──────┼───────┤
│      小計        │18,234,499元  │
└─────────┴───────┘
（己）潘志雄上海銀行帳號00000000000000，自98年1 月5 日至
      98年4 月17日止之明細資料
┌──┬──────┬───────┐
│編號│  交易日期  │  借方金額    │
├──┼──────┼───────┤
│ 1. │98年1 月7 日│     931,000元│
├──┼──────┼───────┤
│ 2. │98年1 月13日│   1,162,500元│
├──┼──────┼───────┤
│ 3. │98年1 月16日│     700,000元│
├──┼──────┼───────┤
│ 4. │98年1 月17日│     712,500元│
├──┼──────┼───────┤
│ 5. │98年1 月19日│     942,001元│
├──┼──────┼───────┤
│ 6. │98年1 月20日│     980,000元│
├──┼──────┼───────┤
│ 7. │98年2 月2 日│     594,000元│
├──┼──────┼───────┤
│ 8. │98年2 月4 日│     153,500元│
├──┼──────┼───────┤
│ 9. │98年2 月5 日│     243,000元│
├──┼──────┼───────┤
│ 10.│98年2 月12日│     430,000元│
├──┼──────┼───────┤
│ 11.│98年2 月12日│     470,000元│
├──┼──────┼───────┤
│ 12.│98年2 月12日│     433,200元│
├──┼──────┼───────┤
│ 13.│98年2 月16日│     230,000元│
├──┼──────┼───────┤
│ 14.│98年2 月23日│     500,000元│
├──┼──────┼───────┤
│ 15.│98年2 月25日│     500,000元│
├──┼──────┼───────┤
│ 16.│98年2 月25日│     460,000元│
├──┼──────┼───────┤
│ 17.│98年2 月26日│     750,000元│
├──┼──────┼───────┤
│ 18.│98年3 月4 日│     590,000元│
├──┼──────┼───────┤
│ 19.│98年3 月6 日│     490,000元│
├──┼──────┼───────┤
│ 20.│98年3 月6 日│     520,000元│
├──┼──────┼───────┤
│ 21.│98年3 月6 日│     500,000元│
├──┼──────┼───────┤
│ 22.│98年3 月10日│     500,000元│
├──┼──────┼───────┤
│ 23.│98年3 月10日│     490,000元│
├──┼──────┼───────┤
│ 24.│98年3 月12日│     500,000元│
├──┼──────┼───────┤
│ 25.│98年3 月13日│     800,000元│
├──┼──────┼───────┤
│ 26.│98年3 月17日│     148,000元│
├──┼──────┼───────┤
│ 27.│98年3 月18日│     683,200元│
├──┼──────┼───────┤
│ 28.│98年3 月19日│     400,000元│
├──┼──────┼───────┤
│ 29.│98年3 月20日│     400,000元│
├──┼──────┼───────┤
│ 30.│98年3 月23日│     510,000元│
├──┼──────┼───────┤
│ 31.│98年3 月27日│     900,000元│
├──┼──────┼───────┤
│ 32.│98年3 月31日│     400,000元│
├──┼──────┼───────┤
│ 33.│98年3 月31日│     487,000元│
├──┼──────┼───────┤
│ 34.│98年4 月3 日│     100,000元│
├──┼──────┼───────┤
│ 35.│98年4 月7 日│      72,150元│
├──┼──────┼───────┤
│ 36.│98年4 月9 日│      52,465元│
├──┼──────┼───────┤
│ 37.│98年4 月14日│     100,000元│
├──┴──────┼───────┤
│       小計       │  18,834,516元│
└─────────┴───────┘
（庚）許春傳永豐銀行帳號00000000000000，自98年5 月11 日
      至98年5 月14日止之明細資料
┌──┬──────┬───────┐
│編號│  交易日期  │   借方金額   │
├──┼──────┼───────┤
│ 1. │98年5 月12日│     460,000元│
├──┼──────┼───────┤
│ 2. │98年5 月12日│     400,000元│
├──┼──────┼───────┤
│ 3. │98年5 月12日│     161,000元│
├──┼──────┼───────┤
│ 4. │98年5 月12日│      71,250元│
├──┼──────┼───────┤
│ 5. │98年5 月13日│     490,000元│
├──┼──────┼───────┤
│ 6. │98年5 月13日│      47,000元│
├──┼──────┼───────┤
│ 7. │98年5 月13日│     100,000元│
├──┼──────┼───────┤
│ 8. │98年5 月13日│     490,000元│
├──┼──────┼───────┤
│ 9. │98年5 月14日│     502,750元│
├──┼──────┼───────┤
│ 10.│98年5 月14日│     490,000元│
├──┼──────┼───────┤
│ 11.│98年5 月14日│     490,000元│
├──┼──────┼───────┤
│ 12.│98年5 月14日│      94,000元│
├──┼──────┼───────┤
│ 13.│98年5 月14日│     143,100元│
├──┼──────┼───────┤
│ 14.│98年5 月14日│     175,600元│
├──┴──────┼───────┤
│       小計       │   4,114,700元│
└─────────┴───────┘
（辛）潘志雄永豐銀行帳號00000000000000，自98年4 月13日至
      98年5 月14日止之明細資料
┌──┬──────┬───────┐
│編號│  交易日期  │   借方金額   │
├──┼──────┼───────┤
│ 1. │98年4 月13日│     194,000元│
├──┼──────┼───────┤
│ 2. │98年4 月13日│     350,000元│
├──┼──────┼───────┤
│ 3. │98年4 月15日│     481,580元│
├──┼──────┼───────┤
│ 4. │98年4 月16日│     490,000元│
├──┼──────┼───────┤
│ 5. │98年4 月16日│     200,000元│
├──┼──────┼───────┤
│ 6. │98年4 月16日│     490,000元│
├──┼──────┼───────┤
│ 7. │98年4 月16日│     490,000元│
├──┼──────┼───────┤
│ 8. │98年4 月16日│     450,500元│
├──┼──────┼───────┤
│ 9. │98年4 月16日│     471,200元│
├──┼──────┼───────┤
│ 10.│98年4 月16日│     400,000元│
├──┼──────┼───────┤
│ 11.│98年4 月17日│     488,000元│
├──┼──────┼───────┤
│ 12.│98年4 月17日│     400,000元│
├──┼──────┼───────┤
│ 13.│98年4 月17日│     200,000元│
├──┼──────┼───────┤
│ 14.│98年4 月20日│      97,000元│
├──┼──────┼───────┤
│ 15.│98年4 月21日│      65,000元│
├──┼──────┼───────┤
│ 16.│98年4 月21日│     243,000元│
├──┼──────┼───────┤
│ 17.│98年4 月21日│     376,000元│
├──┼──────┼───────┤
│ 18.│98年4 月21日│      96,400元│
├──┼──────┼───────┤
│ 19.│98年4 月23日│      60,000元│
├──┼──────┼───────┤
│ 20.│98年4 月23日│      70,000元│
├──┼──────┼───────┤
│ 21.│98年4 月27日│     500,000元│
├──┼──────┼───────┤
│ 22.│98年4 月27日│     500,000元│
├──┼──────┼───────┤
│ 23.│98年4 月27日│      55,000元│
├──┼──────┼───────┤
│ 24.│98年5 月5 日│     143,400元│
├──┼──────┼───────┤
│ 25.│98年5 月5 日│     191,200元│
├──┼──────┼───────┤
│ 26.│98年5 月5 日│     470,000元│
├──┼──────┼───────┤
│ 27.│98年5 月6 日│     400,000元│
├──┼──────┼───────┤
│ 28.│98年5 月6 日│     392,000元│
├──┼──────┼───────┤
│ 29.│98年5 月6 日│     460,000元│
├──┼──────┼───────┤
│ 30.│98年5 月6 日│     450,000元│
├──┼──────┼───────┤
│ 31.│98年5 月6 日│     450,000元│
├──┼──────┼───────┤
│ 32.│98年5 月6 日│     500,000元│
├──┼──────┼───────┤
│ 33.│98年5 月6 日│     400,000元│
├──┼──────┼───────┤
│ 34.│98年5 月6 日│     675,000元│
├──┼──────┼───────┤
│ 35.│98年5 月6 日│     400,000元│
├──┼──────┼───────┤
│ 36.│98年5 月7 日│     200,000元│
├──┼──────┼───────┤
│ 37.│98年5 月8 日│      45,000元│
├──┼──────┼───────┤
│ 38.│98年5 月8 日│     100,000元│
├──┼──────┼───────┤
│ 39.│98年5 月8 日│     457,500元│
├──┼──────┼───────┤
│ 40.│98年5 月12日│      71,250元│
├──┼──────┼───────┤
│ 41.│98年5 月13日│     500,000元│
├──┼──────┼───────┤
│ 42.│98年5 月13日│     333,200元│
├──┼──────┼───────┤
│ 43.│98年5 月14日│     490,000元│
├──┴──────┼───────┤
│       小計       │  14,296,230元│
└─────────┴───────┘
附表三
（甲）許乃偉上海銀行帳號00000000000000，自97年10月23日至
      98年2 月27日止之明細資料
┌──┬───────┬──────┐
│編號│  交易日期    │貸方金額（指│
│    │              │在臺灣地區匯│
│    │              │入即收受新臺│
│    │              │幣之金額）  │
├──┼───────┼──────┤
│ 1. │97年10月23日  │   146,100元│
├──┼───────┼──────┤
│ 2. │97年11月4 日  │   145,800元│
├──┼───────┼──────┤
│ 3. │97年11月5 日  │    48,500元│
├──┼───────┼──────┤
│ 4. │97年11月7 日  │    48,500元│
├──┼───────┼──────┤
│ 5. │97年11月18日  │   122,250元│
├──┼───────┼──────┤
│ 6. │97年11月19日  │    49,000元│
├──┼───────┼──────┤
│ 7. │97年11月24日  │   196,800元│
├──┼───────┼──────┤
│ 8. │97年11月27日  │    48,800元│
├──┼───────┼──────┤
│ 9. │97年12月2 日  │   146,700元│
├──┼───────┼──────┤
│ 10.│97年12月3 日  │    48,800元│
├──┼───────┼──────┤
│ 11.│97年12月18日  │   144,600元│
├──┼───────┼──────┤
│ 12.│98年1 月5 日  │   100,000元│
├──┼───────┼──────┤
│ 13.│98年1 月5 日  │   792,509元│
├──┼───────┼──────┤
│ 14.│98年1 月5 日  │    97,200元│
├──┼───────┼──────┤
│ 15.│98年1 月7 日  │   350,000元│
├──┼───────┼──────┤
│ 16.│98年1 月7 日  │    72,900元│
├──┼───────┼──────┤
│ 17.│98年1 月9 日  │    48,700元│
├──┼───────┼──────┤
│ 18.│98年1 月13日  │   100,000元│
├──┼───────┼──────┤
│ 19.│98年1 月13日  │    39,040元│
├──┼───────┼──────┤
│ 20.│98年1 月14日  │   488,000元│
├──┼───────┼──────┤
│ 21.│98年1 月14日  │   586,770元│
├──┼───────┼──────┤
│ 22.│98年1 月15日  │   950,000元│
│    │              │（99年3 月12│
│    │              │日補充理由書│
│    │              │附表誤載為95│
│    │              │,000）      │
├──┼───────┼──────┤
│ 23.│98年1 月16日  │   474,393元│
├──┼───────┼──────┤
│ 24.│98年1 月19日  │    14,826元│
├──┼───────┼──────┤
│ 25.│98年1 月20日  │    49,200元│
├──┼───────┼──────┤
│ 26.│98年1 月20日  │   300,000元│
├──┼───────┼──────┤
│ 27.│98年1 月20日  │   958,267元│
├──┼───────┼──────┤
│ 28.│98年1 月21日  │   246,000元│
├──┼───────┼──────┤
│ 29.│98年2 月4 日  │ 1,483,500元│
├──┼───────┼──────┤
│ 30.│98年2 月5 日  │   197,600元│
├──┼───────┼──────┤
│ 31.│98年2 月9 日  │    98,800元│
├──┼───────┼──────┤
│ 32.│98年2 月10日  │    49,500元│
├──┼───────┼──────┤
│ 33.│98年2 月11日  │   205,000元│
├──┼───────┼──────┤
│ 34.│98年2 月11日  │    25,000元│
├──┼───────┼──────┤
│ 35.│98年2 月12日  │   200,000元│
├──┼───────┼──────┤
│ 36.│98年2 月12日  │   830,000元│
│    │              │（99年3 月12│
│    │              │日補充理由書│
│    │              │附表誤載為8 │
│    │              │,000）      │
├──┼───────┼──────┤
│ 37.│98年2 月13日  │   498,970元│
├──┼───────┼──────┤
│ 38.│98年2 月16日  │     7,750元│
├──┼───────┼──────┤
│ 39.│98年2 月16日  │   240,000元│
├──┼───────┼──────┤
│ 40.│98年2 月17日  │   100,600元│
├──┼───────┼──────┤
│ 41.│98年2 月17日  │   399,200元│
├──┼───────┼──────┤
│ 42.│98年2 月17日  │   502,000元│
├──┼───────┼──────┤
│ 43.│98年2 月18日  │   350,000元│
├──┼───────┼──────┤
│ 44.│98年2 月18日  │   200,000元│
├──┼───────┼──────┤
│ 45.│98年2 月19日  │   200,000元│
├──┼───────┼──────┤
│ 46.│98年2 月19日  │   203,600元│
├──┼───────┼──────┤
│ 47.│98年2 月19日  │   360,000元│
├──┼───────┼──────┤
│ 48.│98年2 月20日  │   248,000元│
├──┼───────┼──────┤
│ 49.│98年2 月23日  │    50,800元│
├──┼───────┼──────┤
│ 50.│98年2 月23日  │   208,000元│
├──┼───────┼──────┤
│ 51.│98年2 月23日  │   200,000元│
├──┼───────┼──────┤
│ 52.│98年2 月23日  │ 1,016,000元│
├──┼───────┼──────┤
│ 53.│98年2 月24日  │   500,000元│
├──┼───────┼──────┤
│ 54.│98年2 月25日  │   101,600元│
├──┼───────┼──────┤
│ 55.│98年2 月25日  │   888,970元│
├──┼───────┼──────┤
│ 56.│98年2 月26日  │   353,500元│
├──┼───────┼──────┤
│ 57.│98年2 月27日  │    51,000元│
├──┼───────┼──────┤
│ 58.│98年2 月27日  │   500,000元│
├──┴───────┼──────┤
│     小計           │17,083,045元│
│                    │（99年3 月12│
│                    │日補充理由書│
│                    │附表誤載為15│
│                    │,481,045元）│
└──────────┴──────┘
（乙）林美賜上海銀行帳號00000000000000，自98年1 月6 日至
      98年4 月15日止之明細資料
┌──┬───────┬──────┐
│編號│   交易日期   │  貸方金額  │
├──┼───────┼──────┤
│ 1. │98年1 月7 日  │   500,000元│
├──┼───────┼──────┤
│ 2. │98年1 月7 日  │   660,875元│
├──┼───────┼──────┤
│ 3. │98年1 月9 日  │   145,000元│
├──┼───────┼──────┤
│ 4. │98年1 月9 日  │   486,000元│
├──┼───────┼──────┤
│ 5. │98年1 月13日  │   659,500元│
├──┼───────┼──────┤
│ 6. │98年1 月14日  │ 1,289,000元│
├──┼───────┼──────┤
│ 7. │98年1 月14日  │   800,000元│
├──┼───────┼──────┤
│ 8. │98年1 月14日  │   800,000元│
├──┼───────┼──────┤
│ 9. │98年1 月15日  │   976,000元│
├──┼───────┼──────┤
│ 10.│98年1 月20日  │   943,493元│
├──┼───────┼──────┤
│ 11.│98年1 月22日  │   600,000元│
├──┼───────┼──────┤
│ 12.│98年2 月4 日  │ 1,479,000元│
├──┼───────┼──────┤
│ 13.│98年2 月6 日  │   986,000元│
├──┼───────┼──────┤
│ 14.│98年2 月9 日  │ 1,479,000元│
├──┼───────┼──────┤
│ 15.│98年2 月9 日  │   986,000元│
├──┼───────┼──────┤
│ 16.│98年2 月13日  │   481,000元│
│    │              │（99年3 月12│
│    │              │日補充理由書│
│    │              │附表誤載為47│
│    │              │1,000元）   │
├──┼───────┼──────┤
│ 17.│98年2 月13日  │   494,970元│
├──┼───────┼──────┤
│ 18.│98年2 月19日  │   200,000元│
├──┼───────┼──────┤
│ 19.│98年2 月20日  │   300,000元│
├──┼───────┼──────┤
│ 20.│98年2 月24日  │   172,000元│
├──┼───────┼──────┤
│ 21.│98年2 月27日  │   500,000元│
├──┼───────┼──────┤
│ 22.│98年2 月27日  │   500,000元│
├──┼───────┼──────┤
│ 23.│98年2 月27日  │   536,000元│
├──┼───────┼──────┤
│ 24.│98年3 月4 日  │   338,580元│
├──┼───────┼──────┤
│ 25.│98年3 月13日  │ 1,440,000元│
├──┼───────┼──────┤
│ 26.│98年3 月16日  │   970,000元│
├──┼───────┼──────┤
│ 27.│98年3 月16日  │   980,000元│
├──┼───────┼──────┤
│ 28.│98年3 月19日  │   751,500元│
├──┼───────┼──────┤
│ 29.│98年3 月19日  │   400,000元│
├──┼───────┼──────┤
│ 30.│98年3 月23日  │   197,600元│
├──┼───────┼──────┤
│ 31.│98年3 月24日  │   991,970元│
├──┼───────┼──────┤
│ 32.│98年3 月26日  │   986,970元│
├──┼───────┼──────┤
│ 33.│98年3 月31日  │   180,500元│
├──┼───────┼──────┤
│ 34.│98年4 月1 日  │   248,500元│
├──┼───────┼──────┤
│ 35.│98年4 月2 日  │    73,650元│
├──┴───────┼──────┤
│      小計          │23,533,108元│
│                    │（99年3 月12│
│                    │日補充理由書│
│                    │附表誤載為23│
│                    │,523,108元）│
└──────────┴──────┘
（丙）黃嘉惠上海銀行帳號00000000000000，自98年1 月5 日至
      98年4 月21日止之明細資料
┌──┬───────┬──────┐
│編號│   交易日期   │  貸方金額  │
├──┼───────┼──────┤
│ 1. │98年1 月6 日  │    49,300元│
├──┼───────┼──────┤
│ 2. │98年1 月6 日  │   500,000元│
├──┼───────┼──────┤
│ 3. │98年1 月8 日  │ 1,704,500元│
├──┼───────┼──────┤
│ 4. │98年1 月9 日  │   315,260元│
├──┼───────┼──────┤
│ 5. │98年1 月9 日  │     6,000元│
├──┼───────┼──────┤
│ 6. │98年1 月9 日  │   230,000元│
├──┼───────┼──────┤
│ 7. │98年1 月13日  │   350,000元│
├──┼───────┼──────┤
│ 8. │98年1 月15日  │   425,800元│
├──┼───────┼──────┤
│ 9. │98年1 月19日  │   480,000元│
├──┼───────┼──────┤
│ 10.│98年1 月22日  │   500,000元│
├──┼───────┼──────┤
│ 11.│98年2 月6 日  │   150,000元│
├──┼───────┼──────┤
│ 12.│98年2 月11日  │   385,570元│
├──┼───────┼──────┤
│ 13.│98年2 月13日  │   110,000元│
├──┼───────┼──────┤
│ 14.│98年2 月16日  │   574,660元│
├──┼───────┼──────┤
│ 15.│98年2 月18日  │   150,000元│
├──┼───────┼──────┤
│ 16.│98年3 月2 日  │ 1,014,000元│
├──┼───────┼──────┤
│ 17.│98年3 月5 日  │   442,830元│
├──┼───────┼──────┤
│ 18.│98年3 月12日  │   506,000元│
├──┼───────┼──────┤
│ 19.│98年3 月16日  │   924,830元│
├──┼───────┼──────┤
│ 20.│98年3 月17日  │   452,700元│
├──┼───────┼──────┤
│ 21.│98年3 月17日  │   479,504元│
├──┼───────┼──────┤
│ 22.│98年3 月18日  │   150,900元│
├──┼───────┼──────┤
│ 23.│98年3 月26日  │   848,300元│
├──┴───────┼──────┤
│      小計          │10,750,154元│
└──────────┴──────┘
（丁）黃梁梅上海銀行帳號00000000000000，自98年1 月5 日至
      98年3 月2 日止之明細資料
┌──┬───────┬──────┐
│編號│   交易日期   │  貸方金額  │
├──┼───────┼──────┤
│ 1. │98年1 月5 日  │1,071,600元 │
├──┼───────┼──────┤
│ 2. │98年1 月7 日  │  760,000元 │
├──┼───────┼──────┤
│ 3. │98年1 月7 日  │  800,000元 │
├──┼───────┼──────┤
│ 4. │98年1 月7 日  │  670,000元 │
├──┼───────┼──────┤
│ 5. │98年1 月8 日  │  207,485元 │
├──┼───────┼──────┤
│ 6. │98年1 月13日  │  978,000元 │
├──┼───────┼──────┤
│ 7. │98年1 月13日  │  800,000元 │
├──┼───────┼──────┤
│ 8. │98年1 月14日  │1,171,200元 │
├──┼───────┼──────┤
│ 9. │98年1 月14日  │  800,000元 │
├──┼───────┼──────┤
│ 10.│98年1 月20日  │  838,764元 │
├──┼───────┼──────┤
│ 11.│98年1 月21日  │1,114,970元 │
├──┼───────┼──────┤
│ 12.│98年2 月10日  │  495,000元 │
├──┼───────┼──────┤
│ 13.│98年2 月13日  │  498,615元 │
├──┼───────┼──────┤
│ 14.│98年2 月17日  │  800,800元 │
├──┼───────┼──────┤
│ 15.│98年2 月18日  │   50,700元 │
├──┼───────┼──────┤
│ 16.│98年2 月27日  │  500,000元 │
├──┼───────┼──────┤
│ 17.│98年2 月27日  │  500,000元 │
├──┼───────┼──────┤
│ 18.│98年3 月2 日  │   47,745元 │
├──┼───────┼──────┤
│ 19.│98年3 月2 日  │    4,836元 │
├──┴───────┼──────┤
│      小計          │12,109,715元│
└──────────┴──────┘
（戊）簡紘育上海銀行帳號00000000000000，自98年1 月6 日至
      98 年4月8 日止之明細資料
┌──┬──────┬───────┐
│編號│ 交易日期   │  貸方金額    │
├──┼──────┼───────┤
│ 1. │98年1 月6 日│      97,200元│
├──┼──────┼───────┤
│ 2. │98年1 月14日│     829,654元│
├──┼──────┼───────┤
│ 3. │98年1 月15日│     900,000元│
├──┼──────┼───────┤
│ 4. │98年1 月20日│     498,940元│
├──┼──────┼───────┤
│ 5. │98年1 月20日│     821,911元│
├──┼──────┼───────┤
│ 6. │98年1 月20日│     991,359元│
├──┼──────┼───────┤
│ 7. │98年2 月3 日│     990,027元│
├──┼──────┼───────┤
│ 8. │98年2 月5 日│     744,000元│
├──┼──────┼───────┤
│ 9. │98年2 月13日│     499,528元│
├──┼──────┼───────┤
│ 10.│98年2 月18日│   1,377,750元│
├──┼──────┼───────┤
│ 11.│98年2 月19日│   2,052,000元│
├──┼──────┼───────┤
│ 12.│98年2 月27日│     499,800元│
├──┼──────┼───────┤
│ 13.│98年2 月27日│     500,000元│
├──┼──────┼───────┤
│ 14.│98年3 月3 日│     650,000元│
├──┼──────┼───────┤
│ 15.│98年3 月4 日│     250,000元│
├──┼──────┼───────┤
│ 16.│98年3 月11日│     409,600元│
├──┼──────┼───────┤
│ 17.│98年3 月12日│     462,600元│
├──┼──────┼───────┤
│ 18.│98年3 月13日│   1,097,732元│
├──┼──────┼───────┤
│ 19.│98年3 月16日│     483,300元│
├──┼──────┼───────┤
│ 20.│98年3 月18日│     959,746元│
├──┼──────┼───────┤
│ 21.│98年3 月19日│     550,000元│
├──┼──────┼───────┤
│ 22.│98年3 月27日│   1,115,970元│
├──┼──────┼───────┤
│ 23.│98年3 月27日│     650,000元│
├──┼──────┼───────┤
│ 24.│98年4 月1 日│     199,600元│
├──┼──────┼───────┤
│ 25.│98年4 月6 日│     489,000元│
├──┼──────┼───────┤
│ 26.│98年4 月7 日│     490,000元│
├──┴──────┼───────┤
│      小計        │  18,609,717元│
│                  │（99年3 月12日│
│                  │補充理由書附表│
│                  │誤載為18,706,9│
│                  │17元）        │
└─────────┴───────┘
（己）潘志雄上海銀行帳號00000000000000，自98年1 月5 日至
      98年4 月17日止之明細資料
┌──┬──────┬───────┐
│編號│  交易日期  │   貸方金額   │
├──┼──────┼───────┤
│ 1. │98年1 月5 日│     238,630元│
├──┼──────┼───────┤
│ 2. │98年1 月5 日│     153,931元│
├──┼──────┼───────┤
│ 3. │98年1 月5 日│      25,642元│
├──┼──────┼───────┤
│ 4. │98年1 月7 日│       5,000元│
├──┼──────┼───────┤
│ 5. │98年1 月7 日│     243,500元│
├──┼──────┼───────┤
│ 6. │98年1 月7 日│     487,000元│
├──┼──────┼───────┤
│ 7. │98年1 月8 日│      97,400元│
├──┼──────┼───────┤
│ 8. │98年1 月9 日│      64,577元│
├──┼──────┼───────┤
│ 9. │98年1 月12日│     146,400元│
├──┼──────┼───────┤
│ 10.│98年1 月13日│      39,539元│
├──┼──────┼───────┤
│ 11.│98年1 月14日│   1,289,000元│
├──┼──────┼───────┤
│ 12.│98年1 月14日│      17,000元│
├──┼──────┼───────┤
│ 13.│98年1 月15日│       5,000元│
├──┼──────┼───────┤
│ 14.│98年1 月15日│     586,800元│
├──┼──────┼───────┤
│ 15.│98年1 月16日│   1,708,000元│
├──┼──────┼───────┤
│ 16.│98年1 月19日│     100,000元│
├──┼──────┼───────┤
│ 17.│98年1 月19日│      24,600元│
├──┼──────┼───────┤
│ 18.│98年1 月19日│     147,300元│
├──┼──────┼───────┤
│ 19.│98年1 月20日│      24,650元│
├──┼──────┼───────┤
│ 20.│98年1 月21日│      49,400元│
├──┼──────┼───────┤
│ 21.│98年2 月2 日│     272,000元│
├──┼──────┼───────┤
│ 22.│98年2 月3 日│     198,000元│
├──┼──────┼───────┤
│ 23.│98年2 月4 日│     198,000元│
├──┼──────┼───────┤
│ 24.│98年2 月5 日│      70,000元│
├──┼──────┼───────┤
│ 25.│98年2 月5 日│      25,000元│
├──┼──────┼───────┤
│ 26.│98年2 月6 日│      20,000元│
├──┼──────┼───────┤
│ 27.│98年2 月9 日│      10,000元│
├──┼──────┼───────┤
│ 28.│98年2 月10日│      89,100元│
├──┼──────┼───────┤
│ 29.│98年2 月11日│     149,400元│
├──┼──────┼───────┤
│ 30.│98年2 月16日│     500,000元│
├──┼──────┼───────┤
│ 31.│98年2 月18日│      57,000元│
├──┼──────┼───────┤
│ 32.│98年2 月18日│     201,170元│
├──┼──────┼───────┤
│ 33.│98年2 月20日│     506,000元│
├──┼──────┼───────┤
│ 34.│98年2 月20日│     506,000元│
├──┼──────┼───────┤
│ 35.│98年2 月25日│     508,000元│
├──┼──────┼───────┤
│ 36.│98年2 月25日│     508,000元│
├──┼──────┼───────┤
│ 37.│98年2 月25日│      43,520元│
├──┼──────┼───────┤
│ 38.│98年2 月26日│     508,000元│
├──┼──────┼───────┤
│ 39.│98年2 月27日│     406,400元│
├──┼──────┼───────┤
│ 40.│98年3 月2 日│      38,250元│
├──┼──────┼───────┤
│ 41.│98年3 月3 日│     260,280元│
├──┼──────┼───────┤
│ 42.│98年3 月4 日│     511,000元│
├──┼──────┼───────┤
│ 43.│98年3 月5 日│     255,000元│
├──┼──────┼───────┤
│ 44.│98年3 月5 日│     511,000元│
├──┼──────┼───────┤
│ 45.│98年3 月5 日│     511,000元│
├──┼──────┼───────┤
│ 46.│98年3 月6 日│     412,515元│
├──┼──────┼───────┤
│ 47.│98年3 月6 日│     102,255元│
├──┼──────┼───────┤
│ 48.│98年3 月6 日│      80,000元│
├──┼──────┼───────┤
│ 49.│98年3 月9 日│      30,000元│
├──┼──────┼───────┤
│ 50.│98年3 月11日│      37,358元│
├──┼──────┼───────┤
│ 51.│98年3 月12日│      61,093元│
├──┼──────┼───────┤
│ 52.│98年3 月13日│     101,400元│
├──┼──────┼───────┤
│ 53.│98年3 月13日│     900,000元│
├──┼──────┼───────┤
│ 54.│98年3 月13日│     507,000元│
├──┼──────┼───────┤
│ 55.│98年3 月17日│     631,250元│
├──┼──────┼───────┤
│ 56.│98年3 月18日│      90,900元│
├──┼──────┼───────┤
│ 57.│98年3 月18日│      50,500元│
├──┼──────┼───────┤
│ 58.│98年3 月19日│     700,000元│
├──┼──────┼───────┤
│ 59.│98年3 月19日│     500,000元│
├──┼──────┼───────┤
│ 60.│98年3 月23日│      50,000元│
├──┼──────┼───────┤
│ 61.│98年3 月25日│      10,000元│
├──┼──────┼───────┤
│ 62.│98年3 月25日│     498,000元│
├──┼──────┼───────┤
│ 63.│98年3 月27日│     600,000元│
├──┼──────┼───────┤
│ 64.│98年3 月31日│     500,000元│
├──┼──────┼───────┤
│ 65.│98年3 月31日│     424,970元│
├──┼──────┼───────┤
│ 66.│98年4 月1 日│      50,000元│
├──┼──────┼───────┤
│ 67.│98年4 月3 日│      80,000元│
├──┼──────┼───────┤
│ 68.│98年4 月8 日│      29,700元│
├──┼──────┼───────┤
│ 69.│98年4 月9 日│      12,650元│
├──┼──────┼───────┤
│ 70.│98年4 月14日│      10,000元│
├──┼──────┼───────┤
│ 71.│98年4 月17日│     158,187元│
├──┴──────┼───────┤
│       小計       │  18,943,267元│
└─────────┴───────┘
（庚）許春傳永豐銀行帳號00000000000000，自98年5 月11日至
      98年5 月14日止之明細資料
┌──┬──────┬───────┐
│編號│  交易日期  │   貸方金額   │
├──┼──────┼───────┤
│ 1. │98年5 月11日│   1,455,000元│
├──┼──────┼───────┤
│ 2. │98年5 月12日│     882,332元│
├──┼──────┼───────┤
│ 3. │98年5 月12日│     484,970元│
├──┼──────┼───────┤
│ 4. │98年5 月13日│   1,290,636元│
├──┴──────┼───────┤
│       小計       │   4,112,938元│
└─────────┴───────┘
（辛）潘志雄永豐銀行帳號00000000000000，自98年4 月13日至
      98年5 月14日止之明細資料
┌──┬──────┬───────┐
│編號│  交易日期  │   貸方金額   │
├──┼──────┼───────┤
│ 1. │98年4 月13日│     694,400元│
├──┼──────┼───────┤
│ 2. │98年4 月15日│     495,000元│
├──┼──────┼───────┤
│ 3. │98年4 月16日│   2,280,000元│
├──┼──────┼───────┤
│ 4. │98年4 月20日│     103,267元│
├──┼──────┼───────┤
│ 5. │98年4 月21日│     149,400元│
├──┼──────┼───────┤
│ 6. │98年4 月21日│   1,157,304元│
├──┼──────┼───────┤
│ 7. │98年4 月23日│     244,410元│
├──┼──────┼───────┤
│ 8. │98年4 月24日│     660,000元│
├──┼──────┼───────┤
│ 9. │98年4 月27日│     118,461元│
├──┼──────┼───────┤
│ 10.│98年4 月27日│     987,000元│
├──┼──────┼───────┤
│ 11.│98年4 月30日│     300,000元│
├──┼──────┼───────┤
│ 12.│98年5 月4 日│     442,500元│
├──┼──────┼───────┤
│ 13.│98年5 月4 日│   2,415,000元│
├──┼──────┼───────┤
│ 14.│98年5 月5 日│   1,403,114元│
├──┼──────┼───────┤
│ 15.│98年5 月7 日│     389,600元│
├──┼──────┼───────┤
│ 16.│98年5 月8 日│     611,614元│
├──┼──────┼───────┤
│ 17.│98年5 月8 日│     488,000元│
├──┼──────┼───────┤
│ 18.│98年5 月13日│   1,290,637元│
├──┼──────┼───────┤
│ 19.│98年5 月14日│     109,144元│
├──┴──────┼───────┤
│       小計       │  14,338,851元│
└─────────┴───────┘
附表四
NOKIA 牌行動電話1 支（含門號0000000000號SIM 卡1 張）